【裁判字號】    89,易,940
【裁判日期】    890921
【裁判案由】    傷害
【裁判全文】
臺灣新竹地方法院刑事判決                          八十九年度易字第九四號
    公  訴  人  臺灣新竹地方法院檢察署檢察官
    被      告  甲○○
右列被告因傷害案件，經檢察官提起公訴（八十九年度偵字第三三八七號），本院判
決如左：
    主  文
甲○○傷害人之身體，處罰金肆仟元。如易服勞役，以參佰元折算壹日。
    事  實
一、甲○○與乙○○係隔壁鄰居之關係，兩人平素相處不睦，甲○○於民國八十九年
    六月十一日下午，在新竹縣新豐鄉中崙村八鄰中崙二六七之十五、之十六號相鄰
    之圍牆處，因細故與乙○○發生口角後，乃基於傷害之故意，持曬衣鐵桿戳乙○
    ○，致乙○○受有左上臂挫傷之傷害(起訴書誤載為右上臂挫傷)。
二、案經乙○○訴由臺灣新竹地方法院檢察署檢察官偵查起訴。
    理  由
一、訊據被告甲○○對於持曬衣鐵桿戳中乙○○乙節，坦白承認，雖辯稱伊係持曬衣
    鐵桿欲推倒乙○○所有斜放於相鄰牆壁之鋁梯時，不慎戳中乙○○之右下臂，並
    非故意戳傷乙○○，乙○○提出關於左臂受傷之驗傷單與事實不符云云。惟查被
    告甲○○於右揭時、地與告訴人乙○○發生口角，進而持曬衣鐵桿戳中乙○○之
    左上臂，致乙○○受有左上臂挫傷等情，迭據告訴人乙○○於偵審中指訴在卷，
    核與証人即告訴人乙○○之女林易靜於本院審理時証述情節大致相符，且觀被告
    甲○○當時懷疑告訴人乙○○故意推倒其斜放於相鄰牆上之鋁梯，而壓損其所有
    停放旁邊之自小汽車，甲○○因氣憤不過，乃進入室內拿取曬衣鐵桿後再返回現
    場等情，亦據被告甲○○陳稱在卷，是被告既因氣憤告訴人推倒鋁梯壓損其自小
    客車而拿取鐵桿意欲報復，衡諸常情，報復之行逕通常應等於或大於自認為遭受
    侵害之情形，是被告自室內拿取鋁梯後應非僅在單純推倒告訴人所有之鋁梯 (較
    諸被告陳稱告訴人推倒其鋁梯並壓損其所有自小客車反而更輕微)而已，被告甲
    ○○辯稱是欲推倒鋁梯不慎戳中告訴人乙○○云云，尚不可採，應以告訴人指訴
    及証人林易靜一致証述被告甲○○故意戳傷告訴人之左上臂等語為可採，此外並
    有天主教湖口仁慈醫院出具之診斷証明書影本乙紙在卷可資佐証，被告右揭犯行
    ，洵堪認定。
二、核被告甲○○所為係犯刑法第二百七十七條第一項之傷害罪。又被告甲○○與告
    訴人乙○○相鄰而居、素來不睦，本件因懷疑告訴人故意推倒其鋁梯而壓損所有
    停放旁邊之自小客車，因而持曬衣鐵桿戳中告訴人乙○○等情，已據被告供稱在
    卷；又告訴人所受傷害為左上臂挫傷，長約二、三公分，經敷藥後約一星期已痊
    癒，情形並不嚴重等情，亦據告訴人乙○○於本院審理時陳稱在卷，本院審酌上
    情及被告犯罪之手段、方法、犯後之態度等一切情狀，爰量處如主文所示之刑，
    並諭知易服勞役之折算標準，以示懲儆。
據上論斷，應依刑事訴訟法第二百九十九條第一項前段，刑法第二百七十七條第一項
、第四十二條第二項，罰金罰鍰提高標準條例第一條前段、第二條，判決如主文。
本案經檢察官林李嘉到庭執行職務。
中      華      民      國      八十九      年    九    月    二十一    日
                                臺灣新竹地方法院刑事第二庭
                                    法  官  王  永  春
右正本證明與原本無異。
如不服本判決，應於判決送達後十日內，向本院提出上訴狀。
                                    書記官  馮  玉  玲
中      華      民      國      八十九      年    九 月    二十一    日
附錄本案論罪科刑法條：
刑法第二百七十七條第一項
傷害人之身體或健康者，處三年以下有期徒刑、拘役或一千元以下罰金。


司法院資訊處製作；財團法人民間司法改革基金會備份。
